臺灣桃園地方法院刑事判決　　　　　　　　　　　　　九十三年度訴字第六九九號
　　公　訴　人　臺灣桃園地方法院檢察署檢察官
　　被　　　告　許宏獎　男　二.
　　選任辯護人　簡良夙律師
　　　　　　　　邱鎮北律師
右被告因違反毒品危害防制條例案件，經檢察官提起公訴（九十三年度偵字第一四三
四號），本院判決如左︰
    主  文
許宏獎共同連續販賣第二級毒品，處有期徒刑拾貳年。扣案之第二級毒品ＭＤＭＡ玖
包（毛重合計壹仟貳佰陸拾公克，含袋重，送驗時耗盡貳顆）沒收銷燬之，扣案之第
四級毒品藥錠伍顆（內有安定—Ｄiazepam、硝甲西泮—Nimetazepam成分）、門號Ｚ
000000000號行動電話壹具（不含ＳＩＭ卡）均沒收、未扣案之販毒所得合
計新臺幣貳拾捌萬壹仟元沒收，如全部或一部不能沒收時，以其財產抵償之。
    事  實
一、許宏獎明知ＭＤＭＡ（俗稱快樂丸）及安定（Ｄiazepam）、硝甲西泮（Nimetaz
    epam，俗稱一粒眠）分為毒品危害防制條例第二條第二項第二款、第四款所規定
    之第二級毒品、第四級毒品，不得販賣，竟意圖牟利，基於販賣第二級毒品ＭＤ
    ＭＡ之概括犯意及第四級毒品之犯意，於（一）九十三年一月九日晚上十時三十
    六分三十七秒許，己○○持門號Ｚ000000000號行動電話（該門號為乙○○所申請）撥打許宏獎所有之門號Ｚ000000000號行動電話聯絡購買
    第二級毒品ＭＤＭＡ事宜，二人約定至桃園縣中壢市國道一號高速公路內壢交流
    道ＹＫＫ工廠旁之小巷子會合，而於當晚（即晚上十時三十六分三十七秒許至十
    二時止之某時刻），己○○搭乘乙○○所駕駛之營業小客車前往上揭處所與許宏
    獎見面，許宏獎則以新臺幣（下同）一千元之價格，販賣第二級毒品ＭＤＭＡ五
    顆予己○○，從中牟利。（二）又於同年一月十五日凌晨某時，真實姓名年籍不
    詳綽號「阿炮」之成年男子撥打許宏獎使用之不詳門號行動電話，告以其有快樂
    丸、一粒眠欲出售，適許宏獎與真實姓名年籍不詳綽號「阿猴」之成年男子在高
    雄市某ＫＴＶ唱歌，許宏獎復承上販賣第二級毒品ＭＤＭＡ之同一概括犯意，而
    與綽號「阿炮」成年男子二人共同基於販賣第二級毒品ＭＤＭＡ、第四級毒品以
    營利之犯意聯絡，先由許宏獎與綽號「阿猴」之成年男子談妥以六十六萬元之價
    格買賣第二級毒品ＭＤＭＡ九包、第四級毒品藥錠六顆，並約定「阿猴」先支付
    現金二十八萬，待「阿猴」取貨試驗毒品成分無誤後，再匯款三十八萬元至「阿
    炮」指定之帳戶，隨後許宏獎至「阿猴」位於高雄市某不詳住處收取二十八萬元
    ，迨於同日下午二時五分許，許宏獎駕駛車牌號碼九Ｎ—五一Ｏ一號自用小客車
    搭載不知情之丙○○（業經公訴人以九十三年度偵字第一四三四號為不起訴處分
    確定），前往臺北市松山區○○○路○段五五之一號「皇都大飯店」二一一號房
    間與「阿炮」見面，而於該房間內，「阿炮」當場交付第二級毒品ＭＤＭＡ九包
    （毛重合計一千二百六十公克，含袋重，送驗時耗盡二顆）、第四級毒品藥錠六
    顆（內有安定—Ｄiazepam、硝甲西泮—Nimetazepam成分，送驗時耗盡一顆）予
    許宏獎，許宏獎則將販毒所得二十八萬元交予「阿炮」，並欲利用不知情之丙○○返回高雄時，攜帶上揭毒品予「阿猴」，許宏獎事後可從中抽許一萬元牟利。
    嗣於同日晚上七時十五分許，桃園縣政府警察局桃園分局警員戊○○、丁○○、
    甲○○據報前往桃園縣中壢市○○路七百六十號對面停車場埋伏，見許宏獎與真
    實姓名年籍不詳成年男子、女子各一名交談而認行跡可疑，上前盤查時，在上揭
    自用小客車旁地上查獲疑似毒品一包，經許宏獎同意而搜索上揭車輛，並扣得第
    二級毒品ＭＤＭＡ九包、第四級毒品藥錠六顆（內有安定—Ｄiazepam 、硝甲西
    泮—Nimet azepam成分）及許宏獎所有供聯絡販毒所用門號為Ｚ0000000
    00號行動電話一具。又許宏獎被查獲後，己○○撥打許宏獎上開扣案之行動電
    話欲再購買第二級毒品ＭＤＭＡ，而於同日晚上九時四十分許，己○○在桃園縣
    中壢市○○路「世紀廣場」前為預先埋伏之警員查獲，始悉上情。
二、案經桃園縣政府警察局桃園分局報告臺灣桃園地方法院檢察署檢察官偵查起訴。
    理  由
一、訊據被告許宏獎固供承有於九十三年一月九日晚上，交付第二級毒品ＭＤＭＡ五
    顆予己○○，並收取一千元，另於同年一月十五日晚上七時十五分許，在桃園縣
    中壢市○○路七百六十號對面停車場處，警員自其車牌號碼九Ｎ—五一Ｏ一號自
    用小客車內起獲第二級毒品ＭＤＭＡ九包、第四級毒品藥錠六顆及門號Ｚ000
    000000號行動電話一具之事實不諱，惟矢口否認有何販賣第二級毒品ＭＤ
    ＭＡ、第四級毒品之犯行，辯稱：九十三年一月九日晚上，己○○打電話給伊，
    請伊幫忙買第二級毒品ＭＤＭＡ，當天伊便以二千元之價格購買第二級毒品ＭＤ
    ＭＡ十顆，後來伊以一千元之代價賣第二級毒品ＭＤＭＡ五顆予己○○，之後伊
    發現所購買藥錠非第二級毒品ＭＤＭＡ，因為伊服用一顆就睡著了，且尿液檢驗
    結果未驗出毒品反應；又扣案之第二級毒品ＭＤＭＡ九包、第四級毒品藥錠六顆
    ，是朋友綽號「小傑」寄放的，當時「小傑」只告知伊裡面是一粒眠，伊不知道
    還有第二級毒品ＭＤＭＡ；另伊之警詢、偵查筆錄均不實在，警詢筆錄是警員製
    作完成後要伊照念，且伊怕事後被警員借提，偵查時才照警詢筆錄的內容陳述；
    再者，伊未自願受搜索，自願受搜索同意書是警察強迫伊簽名的，本件搜索不合
    法云云。經查：
　  壹、程序部分：
    （一）按「搜索，經受搜索人出於自願同意者，得不使用搜索票。但執行人員應
          出示證件，並將其同意之意旨記載於筆錄。」，刑事訴訟法第一百三十一
          條之一定有明文。按證人即查獲警員戊○○於本院審理時證述：「當天‧
          ‧‧我們接獲有人在查獲處所做毒品交易買賣，我們在現場看到被告與一
          位不詳姓名的人交談，我們前往查看。」、「‧‧當時現場有毒品掉在地
          上，我們就直接搜索。」、「（問：被告是否有同意你們搜索？）有，因
          為被告稱東西不是他的，並說若是車上有違禁品請我們搜搜看。」、「（
          問：‧‧‧往被告方向過去時，有無向被告表明你們的警方身分？）有，
          我們有拿出刑警證。」、「‧‧（車）鑰匙是被告拿給我們的，我不知道
          行李箱如何開，我還問被告如何開，被告稱要用鑰匙開並自己開後行李箱
          。」等語；證人即查獲警員甲○○於本院審理時證述：「（問：你們去搜
          索時，有無搜索票？）無，但是是被告同意我們搜索的。」、「（問：為
          何懷疑車上有毒品？）因為有線報。」、「（問：你們搜索前‧‧‧，有
          無出示證件給被告或其家人看？）有‧‧」等語；另證人丁○○於本院審
          理時證述：「因為當時我們在停車場埋伏時看到被告與另一個人從被告家
          中走向停車場，被告先前往車子將車門打開，我就上前表示身分並詢問被
          告，被告稱要賣鞭炮‧‧‧後來被告說若是我們不相信他是賣鞭炮，就請
          我們上前查證，之後在被告後車廂找到毒品」、「（問：你到被告身邊時
          ，有無出示證件？）有。」等語（以上均見本院九十三年八月十日審判筆
          錄），並有自願受搜索同意書、桃園縣政府警察局桃園分局搜索扣押筆錄
          各一紙附卷足憑，按證人戊○○、甲○○、丁○○經本院隔離訊問後，渠
          等證詞大致相符，堪予採信，足認本件係警員依據線報埋伏時，發現被告
          情跡可疑，乃上前盤查，當場在被告所駕駛之車牌號碼九Ｎ—五一Ｏ一號
          自用小客車旁發現疑似毒品之物，經出示證件及被告同意搜索上揭車輛，
          始進行搜索一情，應堪認定，核與刑事訴訟法第一百三十一條之一規定之
          意旨相符，是上開搜索應屬合法，扣案之第二級毒品ＭＤＭＡ九包、第四
          級毒品藥錠六顆自得為論罪之證據，被告辯稱：本件搜索不合法云云，核
          屬虛妄，不足為採。
    （二）又按依刑事訴訟法第一百條之一第一項之規定，訊問被告，應全程連續錄
          音，必要時，並應全程連續錄影，考其立法目的，即在於建立詢問筆錄之
          公信力，並擔保被告對於詢問之陳述係出於自由意思及筆錄所載內容與其
          陳述之相符。查被告於九十三年一月十六日之警詢筆錄，係依照筆錄逐字
          陳述，此有本院九十三年八月三日勘驗筆錄在卷可參，從而，該次未全程
          錄音，其程序顯有瑕疵，是在欠缺其他積極證據佐證被告自白出於自由意
          志之情形下，對於有犯罪嫌疑之被告在訴訟防禦上將產生重大不利益之影
          響，是以在該次警訊筆錄所載被告犯罪自白之任意性無法確保之情形下，
          本院審酌被告所犯情節、人權保障與社會安全之均衡維護、手段與目的間
          須合乎一定之比例等情，則其於九十三年一月十六日警訊筆錄之記載，自
          難認有證據能力，爰不予引用。
    （三）辯護意旨另以：被告於九十三年一月十九日、同年月三十日之警詢筆錄是
          警員製作完成後要伊照念云云。然查，被告自偵查迄本院最後一次審理前
          ，均未表示上情，是被告所辯是否屬實，顯有可疑。又被告於偵查中已供
          述伊於九十三年一月三十日之警詢筆錄實在，筆錄內容有按照伊的陳述記
          載，可以引用該筆錄內容等語明確（見九十三年偵字第一四三四號偵查卷
          一第一Ｏ三頁），復於九十三年三月十二日本院調查時供述：「（問：提
          示被告警訊筆錄，所言實在否？）實在。」等語（見本院九十三年偵聲字
          第八四號刑事卷第十頁）。按被告為身心健全之成年人，並無任何缺智喪
          神之處，復因本件涉犯販賣第二級毒品罪而羈押在臺灣桃園看守所，當知
          販毒之刑責屬重罪，因之，果上揭二次之警詢筆錄非出於被告任意性之自
          白，被告要無於偵、審中一再坦承警詢筆錄實在之理，從而，勾稽上情，
          足認被告於九十三年一月九日、同年月三十日之警詢筆錄所載內容之陳述
          ，係出諸被告自由意志，且係基於己身經驗之事實所陳，並無遭受警方之
          強暴、脅迫或詐欺、利誘致違反己意而為如斯供述之情，應無疑義。是上
          揭辯護意旨，核屬無憑。
    （四）另按被告以外之人於審判外之言詞或書面陳述，除法律有規定者外，不得
          作為證據，刑事訴訟法第一百五十九條固有明文。然被告以外之人於審判
        　中有所在不明而無法傳喚或傳喚不到之情形，其於司法警察調查中所為之
          陳述，經證明具有可信之特別情況，且為證明犯罪事實之存否所必要者，
          得為證據，同法第一百五十九條之三第三款亦有明文。查證人己○○雖於
  　　　　本院審理中未到庭，然本院查詢證人己○○
      　　無另案羈押或在監執行，此有戶役政連結作業系統、送達證書、拘票、報
          告書、在監所最新資料報表各一份在卷可稽，是證人己○○於審判中有所
　　　　  在不明而傳喚不到之情形，而證人己○○於警詢時所為之證述，具有相當
　　　　　可信之特別情況，且為證明被告販賣第二級毒品ＭＤＭＡ犯罪事實之存否
　　　　  所必要（此部分詳後述），揆諸前揭法條意旨，證人己○○於警詢時所為
　　　　  之陳述，自具有證據能力，附此敘明。
    貳、實體部分：
    （一）被告販賣第二級毒品ＭＤＭＡ五顆予己○○部分：
          (一)按被告於偵查中自白：「是他（指己○○）找我朋友後，朋友介紹我，
            我才在九十三年一月一日（口誤，應係九日）晚上十點在內壢交流道下
            來的十字路口路邊，當時我是賣他ＭＤＭＡ（搖頭丸），我賣給他五顆
            ，一顆二百五十元，我朋友好像向他收一千元，我朋友只拿一千元給我
            。」等語，核與證人己○○迭於警詢、偵查中證述伊曾透過真實姓名年
            九日晚上，伊向「小高」要被告的電話，而於同日晚上十時許左右，伊
            借乙○○之行動電話（門號為Ｚ000000000號）撥打被告所有
            之門號Ｚ000000000號行動電話，約定以一顆二百五十元代價
            買搖頭丸五顆，隨後在內壢交流道附近交易，但因伊一次買五顆，所以
            交付一千元予被告，當時「小高」沒有來等語（見上開偵查卷卷一第二
            二頁背面、二三頁、卷二第一四五頁至第一四七頁、第一七二頁、第一
            七三頁、卷三第三０一頁、第三０二頁、第三二六頁、第三二七頁）大
            致相符。且證人乙○○於偵、審中亦證述其於九十三年一月間晚上，曾
            載己○○至內壢交流道ＹＫＫ工廠旁之小巷子，當時證人己○○有向伊
            借電話等語（見上開偵查卷卷二第一六七頁、第一七二頁、第一七三頁
            、卷三第三０一頁）。再查，證人乙○○所有之門號Ｚ0000000
            00號行動電話確於九十三年一月九日晚上十時三十六分三十七秒許，
            撥入被告所有使用之門號Ｚ000000000號行動電話，此有和信
            電訊股份有限公司之Ｚ000000000號行動電話申請人資料、電
            話通聯記錄、臺灣大哥大股份有限公司之Ｚ000000000號行動
            電話用戶申請人資料等在卷足憑，從而，足認證人己○○之證詞足以採
            信，是被告上揭自白與事實相符，洵堪認定。
          (二)按販賣毒品係違法行為，非可公然為之，亦無公定之價格，而每次買賣
            之價差，亦隨時依雙方資力、關係之深淺、需求之數量、來源是否充裕
            、販賣者是否渴求資金、查緝是否嚴緊、購買者被查獲時供述購買對象
            之可能性之風險評估等，而異其標準，非可一概而論，販賣之利得除經
            坦承及價量俱臻明確外，委難察得實情，販賣之人從價差或量差中牟利
            方式雖異，但其圖利之非法販賣行為則一，販賣毒品之行為，事涉重典
            ，苟無利潤可圖，被告殊無任意將第二級毒品ＭＤＭＡ讓與他人之可能
            ，且被告與證人己○○並非親人或好友，而就渠等係第一次交易之過程
            觀之，被告應無原價轉讓之可能，顯見被告係販賣第二級毒品ＭＤＭＡ
            以圖利，被告有營利之意圖，亦堪認定，是被告辯稱其係以原價賣給鍾
            曼麒云云，委不足採。
          (三)又證人己○○於九十三年一月九日晚上，在內壢交流道附近，第一次向
            被告購買第二級毒品ＭＤＭＡ五顆，又於同年一月十五日晚上，證人鍾
            曼麒復撥打被告行動電話欲再購買第二級毒品ＭＤＭＡ，而於同日晚上
            九時四十分許，在桃園縣中壢市○○路「世紀廣場」前為預先埋伏之警
            員查獲一節，業據證人己○○於警詢中證述在卷，從而，果證人己○○
            於九十三年一月九日購買藥錠並非第二級毒品ＭＤＭＡ，自無於同年一
            月十五日晚上，復與被告聯絡要購買第二級毒品ＭＤＭＡ之理，足徵證
            人己○○於九十三年一月九日購買之藥錠應係第二級毒品ＭＤＭＡ。再
            按，施用第二級毒品ＭＤＭＡ後三天內，有施用劑量百分之六十五以Ｍ
            ＤＭＡ原態自尿液排出，百分之七以其代謝物ＭＤＡ排出，其可測得之
            最長時間，與使用劑量、使用頻率、被採樣者飲用水量之多寡及其體內
            代謝情況等因素皆有相關性，因個案而異，有行政院衛生署管制藥品管
            理局九十一年四月三十日管證字立一０五四一二號函一份足參，從而，
            被告應在九十三年一月十五日晚上七時十五分許查獲後採尿時起回溯七
            十二小時內有施用第二級毒品ＭＤＭＡ，其尿液檢驗結果才會呈第二級
            毒品ＭＤＭＡ陽性反應，自難以被告於九十三年一月十五日晚上七時十
            五分許查獲後採集之尿液，未呈第二級毒品ＭＤＭＡ陽性反應，而認被
            告於九十三年一月九日販賣之藥錠非第二級毒品ＭＤＭＡ，是被告辯稱
            ：伊發現所購買藥錠非ＭＤＭＡ，因為伊服用一顆就睡著了，且尿液檢
            驗結果未驗出毒品反應云云，核屬臨訟杜撰之詞，不足為採。
      （二）被告與真實姓名年籍不詳綽號「阿炮」成年男子二人，共同販賣第二級
            毒品ＭＤＭＡ、第四級毒品以營利部分：
            (一)本件員警於中壢市○○路七百六十號對面停車場，自被告所駕駛之車
　　　　　　　牌號碼九Ｎ—五一Ｏ一號自用小客車查扣之藥錠九包（毛重合計一千
              二百六十公克，含袋重）、藥錠六顆（詳九十三年度保管字第三七五
              號編號一號、十二號，見上開偵查卷卷一第四十三頁、第四十四頁）
              ，經送行政院衛生署管制藥品管理局以氣相層析質譜儀分析法鑑定，
              pam、硝甲西泮—Nimetazepam成分），此有該局管檢字第Ｚ0000
              00000號成績書一紙在卷可稽（見上開偵卷卷二第一六Ｏ頁、第
              一六二頁），是扣案之藥錠確為第二級毒品ＭＤＭＡ、第四級毒品無
              訛。
            (二)查被告於九十三年一月十九日警詢中自白：「‧‧‧該批毒品係陳
              盈顯的朋友所要的。」、「（問：丙○○的朋友係何人？‧‧）綽號
              （阿猴）‧‧‧」等語；於同年一月三十日警詢中自白：「當日（
              指九十三年一月十五日）所查獲之毒品係高雄朋友託購的‧‧‧」、
　　　　　　　「因為該批毒品係高雄朋友綽號「阿猴」男子託我購買的‧‧‧」等
　　　　　　　語；於九十三年一月十六日偵查中自白：「（問：這批毒品準備賣
　　　　　　　誰？）丙○○高雄的朋友要的。」、「九十三年一月十五日下午二點
              快三點我和丙○○自高雄北上與阿炮約在北市○○○路○段皇都賓館
              前交易這批毒品，當場已經付了二十八萬元，之後還有尾款三十八萬
              要交給他，需待我向丙○○收到錢後再交給他，後來在當晚就在中壢
              被抓。」、「（問：這次代價？）一萬元。」、「（問：如何拿給你
              ？）待尾款收好後，自己扣到一萬元後給他三十七萬元。」、「購買
              毒品的二十八萬確實是丙○○的朋友在高雄拿給我的。」等語；於
    　　　　　九十三年二月二日偵查中自白：「九十三年一月十五日凌晨我和阿猴
              都在高雄市某ＫＴＶ唱歌時，阿炮剛好有打電話給我說有貨出來有人
              要否，剛好阿猴在我旁邊，因為他們都在我旁邊，所以有聽到，所以
              阿猴就說要，後來在北上前到阿猴的住處拿了二十八萬元，當時是以
              六十六萬元成交。尾款三十八萬元原本我想待我拿到貨後，叫阿猴匯
              入阿炮帳戶或叫阿猴上來時拿錢上來，但因我沒有聯絡上阿猴就被抓
              了，所以尾款如何拿我還沒確定。」、「須待尾款收到後看是用何種
              方式再向阿炮拿一萬元代價。上來時在路上跟阿炮連絡時阿炮說要給
              我一萬元的代價。」、「（問：本件查獲的毒品是你人在高雄時阿炮
              打電話給說有出貨，要你幫忙找買主？）對。」、「‧‧‧我自九十
              三年一月十二日星期一就南下高雄，一直到星期四一月十五日上午才
              開車載丙○○北上‧‧‧」等語；於九十三年一月十六日本院訊問
              時自白：「（問：車上的毒品要做何用？）是丙○○的朋友綽號阿猴
              要的‧‧‧」、「我去高雄玩，阿猴是我透過朋友認識的，我他見面
              時，他跟我說要買這些毒品。」、「‧‧‧在高雄的時候，阿猴就先
              給我二十八萬元，我帶到台北來。」、「（問：另外三十八萬元要怎
              樣付款？）阿猴說等丙○○將毒品帶回高雄後，他再將尾款匯上來台
              北阿炮的帳戶內。」、「一粒眠、ＭＤＭＡ總價金就是六十六萬元。
              」等語（詳見本院九十三年聲羈字第三五號刑事卷第五頁、第六頁）
              ；於九十三年三月十二日本院訊問時自白：「（問：毒品作什麼用
              ？）是朋友託我幫他買的。」、「（問：提示九十三年一月十六日本
              院訊問筆錄，有何意見？）無。」、「（問：提示九十三年二月二日
              偵訊筆錄，有何意見？）無。」等語（詳本院九十三年偵聲字第八四
              號刑事卷第九頁、第十頁），是被告迭於警詢、偵查迄本院調查時均
              自白其與綽號「阿炮」成年男子有共同販賣第二級毒品ＭＤＭＡ、第
              四級毒品予綽號「阿猴」之成年男子，並從中抽取一萬元牟利一情，
              堪予認定。
            (三)再證人即同案被告丙○○於九十三年一月十六日偵查中證述：「（
              問：有和許宏獎一起去台北皇都賓館？）有。」、「（問：去做什麼
　　　　　　　？）我不知道，我只是進去上廁所，一下子就走了，只知許宏獎拿了
  　　　　　　東西就走了‧‧‧」等語；復於九十三年二月三日偵查時證述：「
    　　　　　‧‧一月十五日許打電話要不要一起去桃園玩，我想我休假，所以就
　    　　　　答應他，在此之前他在高雄待了三天，他只在第一天找我而已，一月
  　　　　　　十五日早上八點多許宏獎載我北上。」、「（問：認識阿猴？）他住
   　　　　 　我樓下，我住高雄市○鎮區○○路廿一號二十樓之五，阿猴住十七樓
              。」、「（問：許宏獎到皇都做什麼事知道否？）我不知道，我進去
              時因為拉肚子就直接去廁所，所以五、六分鐘後我才出廁所，就看到
              他們在聊天，我們走時，許宏獎手上確實有拿東西，但我不知道是什
              麼。」、「（問：確實有阿猴這個人？）確實有。」、「在警局拘留
              室時許宏獎有說這些藥物本來是要託我帶回給阿猴，沒想到被抓‧‧
              ‧‧」等語；又於九十三年一月十六日本院訊問時證述：「‧‧‧
              許宏獎要我將這些東西帶到高雄去，但是他之前沒有知會我，是我在
              拘留所的時候許宏獎才跟我這樣說的，我才知道他要我把這些東西帶
              到高雄去給一個阿猴的人。」等語；再於九十三年八月十日本院訊
              問時證述：「（問：你們二人一起被關在拘留室時，被告除了說二支
              手機不見之外，還有說什麼？）只有說慘了，這麼多東西被搜到。」
              等語，核與被告自白『何時南下高雄、何時北上，查獲當天下午曾至
              皇都大飯店與「阿炮」見面，離開時被告手上有拿一包東西、確實有
              「阿猴」此人、及被告本欲委託不知情之證人丙○○將扣案第二級毒
              品ＭＤＭＡ帶回高雄給阿猴』等重要情節相符，並有皇都大飯店停車
              記錄卡附卷及第二級毒品ＭＤＭＡ九包、第四級毒品藥錠六顆扣案足
              憑，從而，足認被告前揭自白，應非憑空杜撰，而與事實相符，足以
              採信。是被告辯稱：扣案之第二級毒品ＭＤＭＡ九包，是朋友綽號「
              小傑」寄放的，當時「小傑」只告知伊裡面是一粒眠，伊不知道還有
              ＭＤＭＡ云云，顯係事後卸責之詞，不足為採。
            (四)至被告辯稱：伊怕事後被警員借提，偵查時才照警詢筆錄的內容陳述
　　　　　　　云云，違常至極（理由同前揭壹之（三）第八行至第十一行），核屬
              匿飾之虛詞，非可採信。
　　綜上，被告確有販賣第二級毒品ＭＤＭＡ、第四級毒品之犯行。本件罪證明確，
    被告犯行堪予認定，應依法論科。
二、核被告所為，係犯毒品危害防制條例第四條第二項、第四項之販賣第二級毒品、
    第四級毒品罪。被告與真實姓名年籍不詳綽號「阿炮」之成年男子二人間，就販
    賣第二級毒品ＭＤＭＡ、第四級毒品予綽號「阿猴」成年男子之犯行，有犯意聯
    絡及行為分擔，為共同正犯。被告販賣前持有第二級毒品之低度行為應為販賣第
    第四級毒品之高度行為所吸收，不另論罪。被告二次販賣第二級毒品ＭＤＭＡ之
    犯行，時間緊接，觸犯構成要件相同之罪名，顯係基於概括犯意為之，應依連續
    犯之規定，論以一罪，並就有期徒刑部分依法加重其刑（販賣第二級毒品法定本
    刑無期徒刑部分，依法不得加重）。又被告供稱其是同時販賣第二級毒品ＭＤＭ
    Ａ、第四級毒品，總成交價為六十六萬元（詳見貳之二、(二)），則其係以一販賣
    行為同時觸犯毒品危害防制條例第四條第二項之販賣第二級毒品罪、同條第四項
    之販賣第四級毒品罪，為想像競合犯，應依刑法第五十五條規定，從較重之販賣
    第二級毒品罪處斷。公訴人雖僅就被告事實欄一（一）之販賣第二級毒品之犯行
    提起公訴，就事實欄一（二）之販賣第二級毒品、第四級毒品予綽號「阿猴」之
    犯行部分，未於起訴書中敘及，然檢察官就犯罪事實一部起訴，其效力及於全部
    ，本件被告就事實欄一（二）販賣第二級、第四級毒品之犯罪事實，與本件經起
    訴之事實，有連續犯、想像競合犯之裁判上一罪關係，業如前述，本院自應就此
    部分犯行併予審理。爰審酌被告為圖私利，販賣第二級毒品ＭＤＭＡ、第四級毒
    品予他人，危害他人，助長毒品泛濫，影響國人身心健康與社會治安，並衡量其
    販賣之數量（其中第二級毒品ＭＤＭＡ九包毛重高達一千二百六十公克）、次數
    、所得、犯後一再反覆其詞及於本院開庭時表情多所嘻笑、未見悔意等一切情狀
    ，核情量處如主文所示之刑。至公訴人雖具體求刑八年，惟現今社會毒品交易氾
    濫，施用毒品之人輕則戕害己身、家庭破碎，重則再犯他罪以滿足其施用毒品之
    經濟來源，影響社會治安至鉅，且被告於偵查中編織毒品來源，徒費司法資源，
    本院衡酌上情，本於罪刑相當原則，認以量處如主文所示之刑為適當。
三、扣案之第二級毒品ＭＤＭＡ九包（毛重合計一千二百六十公克，含袋重，送驗時
    耗盡二顆，包裝袋殘留第二級毒品ＭＤＭＡ粉末，無法析離），為違禁物，且為
    毒品危害防制條例第二條第一項第二款所規定之第二級毒品，不問屬於犯人與否
    ，應依同條例第十八條第一項前段規定宣告沒收銷燬之。扣案之門號Ｚ0000
    00000號行動電話一具，係被告所有供聯絡販毒所用之工具（該行動電話內
    之ＳＩＭ晶片，被告僅有租用權而並未取得所有權，非其所有，不予沒收），扣
    案之第四級毒品藥錠六顆（內有安定—Ｄiazepam、硝甲西泮—Nimetazepam成分
    ，送驗時耗盡一顆），為共犯「阿炮」所有，亦係供其販賣毒品所用之物，均應
    依同條例第十九條第一項規定宣告沒收之。又被告販售第二級毒品ＭＤＭＡ予己○○及販售第二級毒品ＭＤＭＡ、第四級毒品予「阿猴」之販賣毒品所得分為一
    千元、二十八萬元，應依同條例第十九條第一項規定宣告沒收，如全部或一部不
    能沒收時，以其財產抵償之。至扣案之0000000000號、000000
    0000號行動電話二具，雖為被告所有，然均非供被告販賣第二級毒品、第四
    級毒品所用之物；扣案編號二號、三號、四號、七號至十一號之藥錠、白色粉末
    等物（詳九十三年度保管字第三七五號，見上開偵查卷卷一第四十三頁、第四十
    四頁），經行政院衛生署管制藥品管理局鑑驗結果，未檢驗出第一至四級毒品成
    分，此有該局管檢字第Ｚ000000000號成績書一紙在卷足憑；再扣案之
    五萬六千元，係自被告住處搜獲，而非自被告車內取出，被告供稱為其自有財物
    ，並非販賣所得之物，且本院復查無其他積極證據證明為被告販毒所得之財物，
    另自證人己○○處起獲擬再購買毒品之一千元（見上開偵查卷卷一第四十五頁）
    ，及扣案之分裝袋一包（約一百個），均無法證明與本件販賣毒品犯行有關，爰
    均不諭知沒收。
據上論斷，應依刑事訴訟法第二百九十九條第一項前段，毒品危害防制條例第四條第
二項、第四項、第十八條第一項前段、第十九條第一項，刑法第十一條前段、第二十
八條、第五十六條、第五十五條，判決如主文。
本案經檢察官李允煉到庭執行職務。
中      華      民      國      九十三     年    十一    月   二十三    日
                              臺灣桃園地方法院刑事第一庭
                                  審判長法  官  曾  淑  華
                                        法  官  楊  晴  翔
                                        法  官  黃  梅  淑
右正本證明與原本無異。
如不服本判決，應於判決送達後十日內向本院提出上訴狀（應附繕本），上訴於臺灣
高等法院。
                                        書記官  魏  里  安
中      華      民      國      九十三     年    十一    月   二十三    日
附錄本案論罪科刑法條：
毒品危害防制條例第四條第二項、第四項規定：
製造、運輸、販賣第二級毒品者，處無期徒刑或七年以上有期徒刑，得併科新臺幣七
百萬元以下罰金。
製造、運輸、販賣第四級毒品者，處三年以上十年以下有期徒刑，得併科新臺幣三百
萬元以下罰金。
毒品危害防制條例第十八條第一項規定：
查獲之第一、二級毒品及專供製造或施用第一、二級毒品之器具，不問屬於犯人與否
，均沒收銷燬之；查獲之第三、四級毒品及製造或施用毒品之器具，無正當理由而擅
自持有者，均沒入銷燬之。但合於醫藥、研究或訓練之用者，得不予銷燬。
毒品危害防制條例第十九條第一項規定：
犯第四條至第九條、第十二條、第十三條或第十四條第一項、第二項之罪者，其供犯
罪所用或因犯罪所得之財物，均沒收之，如全部或一部不能沒收時，追徵其價額或以
其財產抵償之。
